【裁判字號】    92,易,1590
【裁判日期】    920718
【裁判案由】    竊盜
【裁判全文】
臺灣臺中地方法院刑事判決                        九十二年度易字第一五九○號
    公  訴  人  臺灣臺中地方法院檢察署檢察官
    被      告  乙○○
    指定辯護人  本院公設辯護人己○○
右列被告因竊盜案件，經檢察官提起公訴（九十二年度偵字第三三一號），本院判決
如左：
    主  文
乙○○攜帶兇器竊盜，處有期徒刑陸月，如易科罰金，以佰元折算壹日。
    事  實
一、乙○○意圖為自己不法之所有，於民國九十一年十二月十九日下午一時十五分許
    ，在臺中市北區橫坑巷五七之一號「老莊哲學」建築工地內，撿持工地內棄置之
    繩子一綑及客觀上足資為兇器使用之十字型螺絲起子一支，竊取工地內未完工建
    築物窗架上之鋁製窗框八個，欲變賣求現。嗣乙○○得手後將上開鋁製窗框八個
    放置於附近樹下，欲以前開繩子綑綁之際，即為工地守衛甲○○發覺而報警處理
    ，始查悉上情，並扣得前開十字型螺絲起子一支。
二、案經臺中市警察局第五分局報請臺灣臺中地方法院檢察署檢察官偵查起訴。
    理  由
一、右揭事實，業據被告乙○○於警詢、偵查中及本院審理時均坦承不諱，核與證人
    甲○○於警詢中陳述情節相符，有該份警詢筆錄在卷可稽，並有現場照片二幀及
    贓物認領保管收據、現場圖各一紙附卷可佐，復有前開十字型螺絲起子一支扣案
    可資佐證，足見被告自白與事實相符，本案事證明確，被告犯行洵堪認定，應依
    法論科。
二、按刑法第三百二十一條第一項第三款之攜帶兇器竊盜罪，係以行為人攜帶兇器為
    其加重條件，此所謂兇器，其種類並無限制，凡客觀上足以對人之生命、身體、
    安全構成威脅，具有危險性之兇器為已足，並不以攜帶之初有行兇之意圖為必要
    ，螺絲起子為足以殺傷人生命、身體之器械，顯為具有危險性之兇器（最高法院
    七十九年度臺上字第五二五三號判例意旨參照）；又按攜帶兇器竊盜，祇須行竊
    時攜帶具有危險性之兇器為已足（最高法院六十二年度臺上字第二四八九號判例
    意旨參照），並不以將該兇器自他地攜往行竊地為必要。查本案被告乙○○持以
    犯案之十字型螺絲起子，前端為鋼鐵材質，且成尖銳十字狀，業經本院審理時勘
    驗明確，則該十字型螺絲起子，客觀上自屬於足以殺傷人之生命、身體之器械，
    顯為具有危險性之兇器無訛。故核被告所為，係犯刑法第三百二十一條第一項第
    三款攜帶兇器竊盜罪。爰審酌被告為圖謀自身之不法利益，不知尊重他人之財產
    權，任意攜帶凶器竊取他人財物，影響社會治安甚鉅，暨其犯罪之動機、目的、
    手段、犯罪所得非鉅，犯後坦承一切，態度尚佳等一切情狀，量處如主文所示之
    刑，並諭知易科罰金之折算標準，以示懲儆。扣案之十字型螺絲起子一支，雖係
    供被告犯罪所用之物，然非被告所有，業經被告供明在卷（參見本院刑事卷宗九
    十二年六月五日調查筆錄第二頁、九十二年七月四日審判筆錄第三頁），依刑法
    第三十八條第三項之規定，非得為沒收之客體，爰不另為沒收之諭知。
三、公訴併案（九十二年度偵字第二一八七號）意旨略以：被告乙○○與姓名年籍均
    不詳之成年男子（下稱不詳男子）共同基為自己不法所有之犯意聯絡，於九十一
    年十一月十五日下午三點，共乘被告向不知情之丙○○即被告之妹所借用之ＮＱ
    Ｗ－三六七號機車，前往臺中縣梧棲鎮○○路○段三四六號旁，先由該不詳男子
    不明之物撬開停放於該處被害人戊○○所有ＯＣ一二七○七號客貨兩用廂型車車
    門，正欲入內搜索財物之際，即為被害人及證人丁○○發覺，經二人高喊，該不
    詳男子即先行逃逸，而在旁把風之被告，因不及逃逸而遭被害人捉住，詎被告竟
    為脫免逮捕，掙脫被害人之控制，持所攜帶客觀上對人體具有危害，可供兇器使
    用之鐵鋸一把砍向被害人及證人，致被害人等分別受有右手掌撕裂傷及右大拇指
    刮傷等傷害（傷害部分未據告訴），被告因而順利逃逸，因認被告此部分所涉準
    強盜罪嫌，與本案具有裁判上一罪之連續犯關係，而移送本院併案審理云云。訊
    據被告堅詞否認有何加重竊盜或準強盜犯行，辯稱：上開機車伊借給綽號「阿林
    仔」之人使用，案發當天伊不在現場，伊沒有偷車，也沒有持鐵鋸砍傷他人等語
    。經查，被害人及證人於警詢中依被告口卡照片而指認被告為開車門行竊後逃逸
    之嫌犯云云（參見臺灣臺中地方法院檢察署九十二年度偵字第二一八七號偵查卷
    宗第八頁、第十二頁），卻在偵查中證稱被告係把風持鐵鋸拒捕之嫌犯云云（參
    見臺灣臺中地方法院檢察署九十二年度偵字第二一八七號偵查卷宗第三九頁），
    被害人及證人指述前後不一，則渠等二人指認之正確性即非無疑，且公訴人提訊
    被告到庭，令被害人及證人當庭指認時，二人又證稱：時隔太久已不記得被告是
    否為偷車之人等語（參見臺灣臺中地方法院檢察署九十二年度偵字第二一八七號
    偵查卷宗第六一頁），是被害人及證人二人之前開有瑕疵之指述，實難引為被告
    有加重竊盜抑或準強盜犯行之證據；再者，被告雖無法提供「阿林仔」年籍供本
    院查核，但在別無其他積極證據證明被告案發當時在場之情況下，尚不得因前開
    供犯罪所用之機車為被告之妹所有，平日為被告所使用，即認被告為犯嫌，是自
    難僅憑推測或擬制之方法，即遽認被告有罪之論斷，被告之犯罪即屬不能証明，
    則與前開論罪科刑部分，無由成立連續犯之裁判上一罪關係。又按連續犯須連續
    數行為而犯同一罪名，始能成立，所謂犯同一罪名，依司法院大法官會議釋字第
    一五二號解釋，指構成犯罪要件相同之罪名而言，所犯刑法第三百二十一條第一
    項第四款之罪，係屬所犯同法第三百二十條之加重條件者，認為同一罪名雖無不
    合，但同法第三百二十九條則為準強盜罪，認為同一罪名，而依連續犯規定論擬
    ，則有未當（最高法院六十七年度臺上字第二八四八號判例可資參照），故退萬
    步言，縱被告有公訴人併案意旨所指之準強盜犯行，然與本案論罪科刑之加重竊
    盜罪，二者間亦無連續犯之裁判上一罪關係。綜上，此併案部分不為起訴效力所
    及，應移請公訴人另行偵查辦理，併予敘明。
據上論斷，應依刑事訴訟法第二百九十九條第一項前段，刑法第三百二十一條第一項
第三款、第四十一條第一項前段，判決如主文。
本案經檢察官黃俊鳴到庭執行職務
中      華      民      國      九十二    年      七    月      十八    日
                                臺灣臺中地方法院刑事第三庭
                                    審判長法  官  劉  錫  賢
                                          法  官  林  三  元
                                          法  官  黃  裕  仁
右正本證明與原本無異。
如不服本判決，應於送達後十日內向本院提出上訴狀（須附繕本），上訴於臺灣高等
法院臺中分院。
                                          書記官
中      華      民      國      九十二    年      七    月      十八    日
附錄論罪科刑法條
刑法第三百二十一條
犯竊盜罪而有左列情形之一者，處六月以上五年以下有期徒刑：
一  於夜間侵入住宅或有人居住之建築物、船艦，或隱匿其內而犯之者。
二  毀越門扇、牆垣或其他安全設備而犯之者。
三  攜帶兇器而犯之者。
四  結夥三人以上而犯之者。
五  乘火災、水災或其他災害之際而犯之者。
六  在車站或埠頭而犯之者。
前項之未遂罰之。


司法院資訊處製作；財團法人民間司法改革基金會備份。
